---
title: "Ayudantia 9"
output: github_document
---

```{r setup, include=FALSE}
knitr::opts_chunk$set(echo = TRUE)
```

## Cargar Librerias
```{r}
library(tidyverse)

library('GGally')

library(regclass)

library(pROC)

library(rsample)
```
## Cargar Datos
```{r}
setwd('/Users/amara/Documents/GitHub/Actividades-Ayudantias/Ayudantia 9')
toyota <- read.csv("toyota.csv")
```

## Regresion Lineal Toyota

Este dataset contiene informacion sobre el modelo del auto, año, precio, transmision, kilometraje, mpg (millas por galon), tipo de combustible, impuesto de circulacion, y tamaño del motor. (La data ya esta limpiada en cuanto a datos duplicados y columnas relevantes).

En este analisis lo que buscaremos es predecir el precio al que podriamos vender mi auto.

Para esto transformamos las variables del modelo, transmision y tipo de combustible, a factores para trabajar con dichos valores como “etiquetas”
```{r}
summary(toyota)
toyota %>% head()

toyota$model <- as.factor(toyota$model)
toyota$transmission <- as.factor(toyota$transmission)
toyota$fuelType <- as.factor(toyota$fuelType)

summary(toyota)

toyota %>% filter(engineSize == 0) %>% nrow()
toyota <- toyota %>%  filter(engineSize != 0)

summary(toyota)
```
```{r}
sum(is.na(toyota))

sum(is.null(toyota))

toyota %>% select(year, mileage, tax, mpg, engineSize, price) %>% 
  ggpairs(lower = list(continuous = wrap("points", alpha = 0.3, size = 0.5)))
```

```{r}
toyota %>% 
  ggplot(aes(transmission, price)) +
  geom_boxplot()

toyota %>% 
  ggplot(aes(fuelType, price)) +
  geom_boxplot()

toyota %>% mutate(model = reorder(model, price)) %>%
  ggplot(aes(price, model)) +
  geom_boxplot()

```



```{r}
toyota %>% ggplot(aes(mileage, price)) +
  geom_point(alpha = .1) +
  stat_smooth(method = "gam", formula = y ~ s(x, k=3))

toyota %>% ggplot(aes(year, price)) +
  geom_point(alpha = .1) +
  stat_smooth(method = "gam", formula = y ~ s(x, k=3))

toyota %>% ggplot(aes(mpg, price)) +
  geom_point(alpha = .1) +
  stat_smooth(method = "gam", formula = y ~ s(x, k=3))

toyota %>% ggplot(aes(engineSize, price)) +
  geom_point(alpha = .1) +
  stat_smooth(method = "gam", formula = y ~ s(x, k=3))

toyota %>% filter(., year >= 2005) %>% ggplot(aes(year, price)) +
  geom_point(alpha = .1) +
  stat_smooth(method = "gam", formula = y ~ s(x, k=3))
```

# Escalamos Datos
```{r}
toyota_sca <- toyota
toyota_sca[,c(2,3,5,7,8,9)] <- scale(toyota_sca[,c(2,3,5,7,8,9)])

toyota_sca %>%  head()

```

# Regresión Simple

Los resultados de la regresion nos indican que los valores de los parametros son 0.0001479 para el intercepto y -0.09901 para el coeficiente asociado a la variable superficie de terreno.

Tambien se puede observar que el coeficiente de determinacion R2 es de 0.08901, lo que significa que el 8.9% de la varianza del precio esta explicada por el modelo lineal.

```{r}
reg_simp <- lm(price ~ mileage, data = toyota)
summary(reg_simp)
```
Veamos que pasa ahora al considerar mas variables en nuestro modelo de regresion, para eso consideraremos el modelo, el año, su kilometraje, el tamaño del motor y las millas por galon.

# Regresión simple 2

Los resultados de la regresion multiple nos muestra un coeficiente de determinacion del 90.78%, y se puede ver que todas las variables son significativas a excepcion de algunos modelos de autos que no tienen significancia para nuestro modelo.

Revisamos el valor del facto de inflacion de la varianza, este factor nos permite entender la colinealidad de los datos.

Un VIF por encima de 4 o una tolerancia por debajo de 0,25 indica que podría existir multicolinealidad y se requiere más investigación.

```{r}
reg_mult <- lm(price ~ model + year*mileage + engineSize + mpg, data = toyota_sca)
summary(reg_mult)

VIF(reg_mult)

```

```{r}
library(olsrr)

fuerza_bruta <- ols_step_all_possible(reg_mult)

plot(fuerza_bruta)
```

## Regresión Logística 

```{r}
wine <- read.csv("winequality-red.csv")
summary(wine)
```

```{r}
wine %>% head()
glimpse(wine)

ggplot(wine,aes(x=factor(quality))) +
  geom_bar(col ="black",fill="#993333",alpha=0.5) +
  theme(axis.text.x = element_text(face="bold", size=10)) +
  scale_x_discrete("quality") +
  scale_y_continuous("Count")

```

```{r}
d <- wine %>% 
  group_by(quality) %>%
  count() %>%
  arrange(match(quality,names(quality)))
d <- data.frame(quality = d$quality,N =d$n)
d
```





