---
title: "Ayudantia 8"
output: github_document
---

```{r setup, include=FALSE}
knitr::opts_chunk$set(echo = TRUE)
```

#Importar Librerías
```{r}
library(tidyverse)
library(cluster)
library(factoextra)
library(mclust)
```

#Cargar Datos
```{r}
setwd('/Users/amara/Documents/GitHub/Actividades-Ayudantias/Ayudantia 8')
spotify <- read.csv("Spotify.csv")
```


PRIMER ANALISIS

#Datos NA
```{r}
spotify %>% 
  summarise_all(funs(sum(is.na(.))))

#Eliminamos 3 variables categoricas que parecen ser irrelevantes para nuestro analisis
spotify$artist_name <- NULL
spotify$album_name <- NULL
spotify$track_name <- NULL
str(spotify)

set.seed(500)

spotify_muestra <- spotify[sample(nrow(spotify), 7000),]
class <- spotify_muestra$duration_ms
muestra <- spotify_muestra[,1:10]

```


#Escalar datos
```{r}
set.seed(500)
muestra_sca <- sapply(muestra, scale) %>% as_tibble()

clPairs(muestra_sca, class)

```




###DBSCAN
Podemos ver que tenemos 3 clusters generados por dbscan.
```{r}

library(dbscan)

set.seed(500)

model = dbscan(muestra_sca, eps = 2, minPts = 7)

model

```

##Plot
```{r}
ggplot(muestra_sca, aes(energy, liveness, color = factor(model$cluster), size = energy)) + 
  geom_point(alpha = 0.3) 
```

###FUZZY C-MEANS
```{r}
library(e1071)

set.seed(500)

modelo_cmeans <- cmeans(muestra_sca,  7, m=2) 

modelo_cmeans$membership %>% head()
```

##Plot
```{r}
ggplot(muestra_sca, aes(energy, liveness, color = factor(modelo_cmeans$cluster), size = energy)) + 
  geom_point(alpha = 0.3) 
```

##FCP
```{r}
matriz <- modelo_cmeans$membership%*%t(modelo_cmeans$membership)

(FPC <- sum(matriz*diag(nrow(matriz)))/nrow(matriz))
```

###GMM
```{r}
set.seed(500)

model_gmm = Mclust(muestra_sca)

model_gmm 

summary(model_gmm, parameters = TRUE)
```


##Plot
```{r}

ggplot(muestra_sca) + 
  aes(x=energy, y=liveness, color=factor(model_gmm$classification)) + 
  geom_point(alpha=1)

fviz_cluster(model_gmm, muestra_sca, stand = FALSE, frame = FALSE,geom = "point")
```

##BIC
```{r}
plot(model_gmm, what = "BIC")
```


SEGUNDO ANÁLISIS

Realizamos un segundo analisis eliminando las variables que podrian estar correlacionada y que seria rebundante tener ambas.
```{r}
spotify_muestra1 <- spotify_muestra[colnames(spotify_muestra) %in% c("energy", "key", "loudness","speechness", "acousticness")]

class1 <- spotify_muestra1$energy

muestra1_sca <- sapply(spotify_muestra1, scale) %>% as_tibble()

clPairs(muestra1_sca,class1)
```


###DBSCAN
```{r}
set.seed(500)

model1 = dbscan(muestra1_sca, eps= 1, minPts = 3 )
model1


set.seed(500)

c_means1 <- cmeans(muestra1_sca,  2,m=2) 

c_means1$membership %>% head()


matrix1 <- c_means1$membership%*%t(c_means1$membership) 

(FPC <- sum(matrix1*diag(nrow(matrix1)))/nrow(matrix1))
```



###GMM
```{r}
set.seed(500)

model_gmm1 = Mclust(muestra1_sca)

model_gmm1

summary(model_gmm1, parameters = TRUE)
```


##Plot

```{r}
ggplot(muestra1_sca) + 
  aes(x=energy, y=loudness, color=factor(model_gmm1$classification)) + 
  geom_point(alpha=1)

fviz_cluster(model_gmm1, muestra1_sca, stand = FALSE, frame = FALSE,geom = "point")

plot(model_gmm1, what = "BIC")
```


TERCER ANÁLISIS
```{r}
spotify_muestra2 <- spotify_muestra[colnames(spotify_muestra) %in% c("speechiness", "loudness", "instrumentalnes", "liveness")]

class2 <- spotify_muestra2$loudness

muestra2_sca <- sapply(spotify_muestra2, scale) %>% as_tibble()

clPairs(muestra2_sca,class1)
```


###DBSCAN

```{r}
set.seed(500)

model2 <- dbscan(muestra2_sca, eps = 1, minPts = 3)

model2
```

###FUZZY C-MEANS

```{r}
set.seed(500)

c_means2 <- cmeans(muestra2_sca, 4, m = 1.5 )

c_means2$membership %>% head()

matrix <- c_means2$membership %*% t(c_means2$membership)
(FPC <- sum(matrix*diag(nrow(matrix)))/nrow(matrix))
```

###GMM
```{r}
set.seed(500)

model_gmm2 = Mclust(muestra2_sca)

model_gmm2

summary(model_gmm2, parameters = TRUE)

plot(model_gmm2, what = "BIC")
```



